【裁判字號】    90,台上,2383
【裁判日期】    900419
【裁判案由】    違反妨害國幣懲治條例
【裁判全文】
最高法院刑事判決                                九十年度台上字第二三八三號
    上  訴  人  甲○○
右上訴人因違反妨害國幣懲治條例案件，不服台灣高等法院中華民國九十年一月十七
日第二審更審判決（八十九年度上更(一)字第一一四五號，起訴案號：台灣板橋地方法
院檢察署八十六年度偵字第一八五三九號），提起上訴，本院判決如左：
    主  文
上訴駁回。
    理  由
按刑事訴訟法第三百七十七條規定，上訴於第三審法院，非以判決違背法令為理由，
不得為之，是當事人提起第三審上訴，應以原判決違背法令為理由，係屬法定要件。
如果上訴理由狀並未依據卷內訴訟資料，具體指摘原判決不適用何種法則或如何適用
不當，或所指原判決之違法情事，顯與法律規定得為第三審上訴理由之違法情形不相
適合時，均應認其上訴為違背法律上之程式，予以駁回。本件原判決綜合證據調查之
結果，撤銷第一審關於上訴人甲○○部分不當之判決，改判論處上訴人共同連續意圖
供行使之用而偽造幣券罪刑，已詳敘所憑之證據及認定之理由，並對上訴人所辯各節
，如何不足採信，均已依據卷內資料，詳予指駁，從形式上觀察，並無違背法令之處
。而妨害國幣懲治條例第三條第一項之偽造幣券罪，並不以所偽造之幣券與真幣券在
外形上完全相同為必要，祇須意圖供行使之用而偽造，且外觀上足以使一般人誤為真
鈔而朦混使用者，即為已足。原判決以扣案之偽鈔，雖係以號碼、圖樣均相同之玩具
鈔票二張黏貼而成，並將「實習銀行玩具鈔票」字樣割除，另貼以無任何字樣之其他
花紋，以肉眼仔細觀察固可辨識為偽鈔，但其形狀、文字、圖案均與真鈔相仿，若未
仔細察看，極易使人誤為真鈔，且上訴人確已持與荊德明（業據原審前審判處罪刑確
定）共同利用該法偽造之鈔票行使數次，購買小額商品並取得找零之真幣，均順利得
逞，因認該偽造之紙鈔以肉眼仔細觀察雖可辨識為偽鈔，但仍達於使一般人誤認為真
鈔之程度，因而論以偽造幣券既遂罪行，已於理由內詳予說明，且其論敘前後並無齟
齬，核無所指理由矛盾之違法可言。上訴意旨，並未依據卷內資料具體指摘原判決如
何違背法令，徒執陳詞，稱其所偽造之幣券，任何人一望即知其非真鈔，並無流通之
可能，應不構成偽造幣券之犯行云云，而為事實之爭辯，並對原審認事及用法之職權
行使，任意指摘，難謂已符合首揭法定上訴要件，其上訴違背法律上之程式，應予駁
回。
據上論結，應依刑事訴訟法第三百九十五條前段，判決如主文。
中      華      民      國     九十     年      四      月     十九     日
                              最高法院刑事第六庭
                                  審判長法官  謝  家  鶴
                                        法官  洪  文  章
                                        法官  花  滿  堂
                                        法官  陳  世  淙
                                        法官  洪  佳  濱
      右正本證明與原本無異
                                              書  記  官
中      華      民      國     九十     年      五      月     十一     日


司法院資訊處製作；財團法人民間司法改革基金會備份。
